# 扣除项目金额确定问题

提问人：qd6zf 时间：2013-05-25 21:55:26
请教：以土地投资入股，一般企业该环节是不征收土地增值税的，那么以后被投资企业转让该宗土地计算征收土地增值税时，扣除项目金额如何确定？可以是该宗地出资入股时的评估价值吗

回答人：chenyiwei
回复 数字世界 的帖子
个人比较赞同你的观点。
第一种观点还可能存在一个问题：由于土地增值税采用超率累进税率，如果采用第一种观点所述方法计算子公司在土地转让环节应缴纳的土地增值税，该金额很可能大于母子公司分别就其增值额计算缴纳的土地增值税之和，不但未达到减免效果，反而加重税负。